臺灣臺中地方法院刑事判決　　　　　　　94年度易字第1327號
公　訴　人　臺灣臺中地方法院檢察署檢察官
被　　　告　乙○○
上列被告因竊盜案件，經檢察官提起公訴（94年度偵字第7587號
），被告於準備程序中就被訴事實為有罪之陳述，受命法官於聽
取當事人之意見後，本院合議庭裁定改以簡式審判程序審理，判
決如左：
    主  文
乙○○連續攜帶兇器竊盜，累犯，處有期徒刑捌月。扣案之Ｔ型
起子支、一字型起子壹支、Ｌ型起子支、鑰匙壹支沒收。
    事  實
一、乙○○曾於民國八十九年間，因施用第一、二級毒品案件，
    經臺灣彰化地方法院於九十年五月十八日，以九十年度訴字
    第二四九號，分別判處有期徒刑八月、四月，並定其應執行
    之刑為有期徒刑十月確定，於九十一年十二月三十日執行完
    畢。詎乙○○猶不知悛悔警惕，復意圖為自己不法之所有，
    並基於概括犯意，先於九十三年十月二十二日晚上十一時許
    ，攜帶其所有之鑰匙一支及客觀上足供兇器使用之Ｔ型起子
    三支、一字型起子一支、Ｌ型起子三支，至彰化縣秀水鄉○
    ○街四三三號前，以前開起子撬開林文忠所有停放該址之車
    號ＣＶ－３２９１號自用小客車車門，再以前開鑰匙開啟電
    門，而行竊該自用小客車，得手後供己代步使用；次於同年
    月二十三日凌晨二時許，攜帶客觀上足供兇器使用之前開起
    子七支，至彰化縣彰化市體育場旁，竊取甲○○所有停放該
    址之車號８Ｈ－４６８３號自用小客車的車牌二面，得手後
    供己備用。嗣於同年月二十八日上午十時三十分許，乙○○
    駕駛前開自用小客車，行經雲林縣麥寮鄉○○路四三七巷十
    之六號前為警當場查獲，並扣得前開起子七支、鑰匙一支，
    因而查悉上情。
二、案經雲林縣警察局台西分局報告臺灣雲林地方法院檢察署檢
    察官呈請臺灣高等法院檢察署檢察長核轉臺灣臺中地方法院
    檢察署檢察官偵查起訴。
    理  由
一、上揭竊盜事實，迭據被告乙○○於警詢、檢察官偵查及本院
    審理時坦承不諱，核與證人林文忠於警詢時證述車輛失竊情
    節、證人甲○○於警詢時證述車牌失竊情節相符。此外，並
    有贓物保管收據（林文忠領回失竊之自用小客車）、贓物保
    管收據（甲○○領回失竊之車牌）、車輛竊盜、車牌失竊資
    料個別查詢報表－查詢車輛認可資料、車輛竊盜、車牌失竊
    資料個別查詢報表－查詢車牌認可資料及被告所有供行竊前
    開自用小客車及車牌所用之Ｔ型起子三支、一字型起子一支
    、Ｌ型起子三支，及行竊前開自用小客車所用之鑰匙一支扣
    案可資佐證。本案事證明確，被告犯行洵堪認定。
二、按刑法第三百二十一條第一項第三款之攜帶兇器竊盜罪，係
    以行為人攜帶兇器竊盜為其加重條件。此所謂兇器，其種類
    並無限制，凡客觀上足對人之生命、身體、安全構成威脅，
    具有危險性之兇器均屬之。且祇須行竊時攜帶此種具有危險
    性之兇器為已足，並不以攜帶之初有行兇之意圖為必要（最
    高法院七十九年臺上字第五二五三號判例參照）。經查，扣
    案之Ｔ型起子、一字型起子及Ｌ型起子均為金屬製品，質地
    極為堅硬，客觀上足以對人之生命、身體、安全構成威脅，
    具有危險性，自屬兇器。被告乙○○持鐵製的Ｔ型起子、一
    字型起子及Ｌ型起子，行竊車號ＣＶ－３２９１號自用小客
    車及車號８Ｈ－４６８３號自用小客車車牌，核其所為，係
    犯刑法第三百二十一條第一項第三款之攜帶兇器竊盜罪。被
    告先後二次攜帶兇器竊盜犯行，時間緊接、方法相同，觸犯
    構成要件相同之罪名，顯係基於概括犯意反覆為之，為連續
    犯，依刑法第五十六條規定以一罪論，並加重其刑，被告曾
    於八十九年間，因施用第一、二級毒品案件，經臺灣彰化地
    方法院於九十年五月十八日，以九十年度訴字第二四九號，
    分別判處有期徒刑八月、四月，並定其應執行之刑為有期徒
    刑十月確定，於九十一年十二月三十日執行完畢等情，有臺
    灣高等法院被告全國前案紀錄表及臺灣臺中地方法院檢察署
    刑案資料查註紀錄表附卷可稽，被告前受有期徒刑執行完畢
    ，五年以內再犯本件有期徒刑以上之罪，為累犯，依刑法第
    四十七條規定加重其刑，並與前開連續犯加重規定，遞加重
    之。爰審酌被告已有多次刑事前案紀錄，有臺灣高等法院被
    告全國前案紀錄表及臺灣臺中地方法院檢察署刑案資料查註
    紀錄表附卷可稽，堪認其品行不佳，被告行竊自用小客車及
    車牌供己使用，犯罪動機及目的並非良善，被害人業已尋回
    失竊之自用小客車及車牌，所受損害並非甚鉅，並斟酌被告
    犯後業已坦承犯行之態度等一切情狀，量處如主文所示之刑
    ，以示懲儆。扣案之Ｔ型起子三支、一字型起子一支、Ｌ型
    起子三支，為被告所有供行竊車號ＣＶ－３２９１號自用小
    客車及車號８Ｈ－４６８３號自用小客車車牌所用之物；扣
    案之鑰匙一支，為被告所有供行竊車號ＣＶ－３２９１號自
    用小客車所用之物，業據被告供承在卷，爰依刑法第三十八
    條第一項第二款規定宣告沒收。
據上論斷，應依刑事訴訟法第二百七十三條之一第一項、第二百
九十九條第一項前段，刑法第五十六條、第三百二十一條第一項
第三款、第四十七條、第三十八條第一項第二款，判決如主文。
中　　華　　民　　國　　94　　年　　8 　　月　　24　　日
                  臺灣臺中地方法院刑事第三庭
                      法　官  陳  得  利
上正本證明與原本無異
如不服本判決應於送達後十日內向本院提出上訴狀
                      書記官  朱  良  燦
中　　華　　民　　國　　94　　年　　8 　　月　　24　　日
附錄本案論罪科刑法條全文：
刑法第三百二十一條
犯竊盜罪而有左列情形之一者，處六月以上、五年以下有期徒刑：
一  於夜間侵入住宅或有人居住之建築物、船艦或隱匿其內而犯之者。
二  毀越門扇、牆垣或其他安全設備而犯之者。
三  攜帶兇器而犯之者。
四  結夥三人以上而犯之者。
五  乘火災、水災或其他災害之際而犯之者。
六  在車站或埠頭而犯之者。
前項之未遂犯罰之。
